臺灣桃園地方法院刑事裁定
111年度聲字第3136號
聲  請  人  臺灣桃園地方檢察署檢察官
受  刑  人  陳文龍





上列聲請人因受刑人數罪併罰有二裁判以上，聲請定其應執行之
刑（111年度執聲字第2213號），本院裁定如下：
    主  文
陳文龍犯如附表所示之罪，所處如附表所示之刑，有期徒刑部分
應執行有期徒刑捌月。
    理  由
一、聲請意旨略以：受刑人陳文龍因詐欺等案件，先後經法院判
    決處如附表所示之刑確定，經受刑人聲請依刑法第53條、第
    51條第5款、第50條第2項定其應執行之刑，爰依刑事訴訟法
    第477條第1項規定聲請裁定等語。
二、裁判確定前犯數罪者，併合處罰之。但得易科罰金之罪與不
    得易科罰金之罪，不在此限。前項但書情形，受刑人請求檢
    察官聲請定應執行刑者，依第51條規定定之；數罪併罰，有
    二裁判以上者，依第51條之規定，定其應執行之刑；宣告多
    數有期徒刑者，於各刑中之最長期以上，各刑合併之刑期以
    下，定其刑期。但不得逾30年，刑法第50條第1項、第2項、
    第53條、第51條第5款分別定有明文。另有二裁判以上，經
    定其執行刑後，又與其他裁判併合更定其執行刑者，前定之
    執行刑當然失效，仍應以原來宣告之數個刑罰計算，而不以
    當時該數罪所定應執行刑為計算之基準（最高法院57年度台
    抗字第198號裁定意旨參照）；而上開更定之應執行刑，不
    應比前定之應執行刑加計其他裁判所處刑期後為重，否則即
    與法律秩序理念及法律目的內部界限有違，難認適法（最高
    法院93年度台非字第192號裁定意旨參照）。另二裁判以上
    之數罪，縱其中一部分已執行完畢，如該數罪尚未全部執行
    完畢，因與刑法第54條及司法院院字第1304號解釋所謂僅餘
    一罪之情形有別，自仍應依刑法第53條規定定其應執行之刑
    ；定應執行之刑，應由犯罪事實最後判決之法院檢察官聲請
    該法院依法裁定之，不能因犯罪之一部分所科之刑業經執行
    完畢，而認檢察官之聲請為不合法予以駁回。至已執行部分
    ，自不能重複執行，應由檢察官於指揮執行時扣除之，此與
    定應執行刑之裁定無涉（最高法院81年度台抗字第464號裁
    定意旨參照）。
三、受刑人陳文龍因詐欺等案件，先後經法院判決處如附表編號
    1至3所示之刑，且均確定在案，此有各該裁判及臺灣高等法
    院被告前案紀錄表等在卷可稽。而如附表編號1所示之罪，
    其判決確定日期為民國105年7月4日，如附表編號2、3所示
    之罪，其犯罪日期則均在105年7月4日之前，核與上開規定
    相符。又如附表編號1、2所示之罪有期徒刑部分，前經本院
    以106年度聲字第904號裁定定應執行有期徒刑3月，依上開
    說明，前所定之應執行刑當然失效，本院自應以其各罪宣告
    刑為基礎定其應執行之刑。另如附表編號1、2所示之罪為得
    易科罰金之罪，與如附表編號3所示不得易科罰金之罪，依
    刑法第50條第1項但書第1款規定固不得併合處罰，惟本件聲
    請人係依受刑人之請求而提出聲請，此有臺灣桃園地方檢察
    署依102年1月23日修正之刑法第50條調查受刑人是否聲請定
    應執行刑調查表附卷為憑，是檢察官聲請定其應執行之刑，
    於法並無不合，應予准許。
四、本院審酌受刑人所犯各罪情節、行為人預防需求、法律目的
    之內部界限及相關刑事政策等一切情狀，為整體非難評價，
    依刑法第53條、第51條第5款、第50條第2項規定，就有期徒
    刑部分定其應執行之刑。至如附表編號1、2所示併科罰金部
    分，前經本院以106年度聲字第904號裁定定應執行罰金新臺
    幣14,000元，於本件並無其他數罪併罰有二裁判以上而須定
    其應執行刑之情形，自應依原定執行刑執行之。又本案檢察
    官聲請定應執行刑之罪如前所述，除如附表編號3所示之罪
    以外，其餘前經本院以上開裁定定應執行之刑，則在符合內
    部界限之情形下，本院裁量空間甚為有限，故認無另使受刑
    人陳述意見之必要，附此敘明。
五、依刑事訴訟法第477條第1項，裁定如主文。
中　　華　　民　　國　　111 　年　　10　　月　　18　　日
                  刑事第二十庭  法　官　陳布衣

以上正本證明與原本無異。
如不服本裁定，應於裁定送達後5 日內向本院提出抗告狀。
　　　　　　　　　　　　　　　書記官　蔡昌霖
中　　華　　民　　國　　111 　年　　10　　月　　19　　日
附表：
編號  1 2 3 罪名  公共危險 槍砲彈藥刀械管制條例 詐欺 宣告刑  有期徒刑2月，併科罰金新臺幣1萬元，有期徒刑如易科罰金，罰金如易服勞役，均以新臺幣1千元折算1日 有期徒刑2月，併科罰金新臺幣5千元，有期徒刑如易科罰金，罰金如易服勞役，均以新臺幣1千元折算1日 有期徒刑6月 犯罪日期  104年5月22日 104年10月中旬至 105年3月31日 105年6月29日 偵查機關 年度案號  桃園地檢105年度撤緩偵字第87號 桃園地檢105年度偵字第8255號 桃園地檢105年度偵字第26003號等 最後   事實審 法院 臺灣桃園地方法院 臺灣桃園地方法院 臺灣桃園地方法院  案號 105年度桃原交簡字第12號 105年度審原簡字第57號 107年度原訴字第57號、108年度訴字第251號  判決日期 105年6月3日 105年12月21日 110年1月21日  確定  判決 法院 臺灣桃園地方法院 臺灣桃園地方法院 臺灣桃園地方法院  案號 105年度桃原交簡字第12號 105年度審原簡字第57號 107年度原訴字第57號、108年度訴字第251號  判決確定日期 105年7月4日 106年1月16日 110年3月8日 （上訴期間屆滿） 備註  編號1、2經定應執行有期徒刑3月，併科罰金新臺幣14,000元；桃園地檢106年度執緝字第1459號（已執行完畢）  桃園地檢111年度執字第3383號